th: โปรไฟล์ขายึด: แบบปรับได้; มีขายึดทั้งสองด้าน; ไม่ต้องใช้ขายึด; ความสูงเต็ม; แนบเนียบ; อื่นๆ
ru: Профиль кронштейна: Регулируемый; Оба кронштейна включены; Кронштейн не требуется; Полноразмерный; Низкопрофильный; Другой
it: Profilo della staffa: Regolabile; Entrambe le staffe incluse; Staffa non richiesta; Altezza completa; Basso profilo; Altro
pt-PT: Perfil do suporte: Ajustável; Ambos os suportes incluídos; Suporte não necessário; Altura completa; Baixo perfil; Outro
hr-HR: Profil nosača: Podesivo; Oba nosača uključena; Nosač nije potreban; Puna visina; Niski profil; Ostalo
tr: Braket profili: Ayarlanabilir; Her iki braket dahil; Braket gerekli değil; Tam yükseklik; Düşük profilli; Diğer
sv: Fästesprofil: Justerbar; Båda fästena ingår; Fäste krävs inte; Full höjd; Låg profil; Övrigt
da: Beslagsprofil: Justerbar; Begge beslage inkluderet; Beslag ikke påkrævet; Fuld højde; Lav profil; Andet
sk-SK: Profil držiaka: Nastaviteľný; Obidve konzoly v balení; Konzola nie je potrebná; Plná výška; Nízkoprofilový; Iné
pl: Profil uchwytu montażowego karty: Regulowane; Oba wsporniki w zestawie; Wspornik nie jest wymagany; Pełna wysokość; Niskoprofilowy; Inne
hu: Konzol profilja: Állítható; Mindkét konzol mellékelve; Konzol nem szükséges; Teljes magasságú; Vékony; Egyéb
fi: Kiinnikkeen profiili: Säädettävä; Molemmat kannattimet mukana; Kannatin ei tarvita; Täyskorkea; Matalaprofiilinen; Muu
vi: Cấu hình giá đỡ: Có thể điều chỉnh; Bao gồm cả hai khung; Không cần khung; Chiều cao đầy đủ; Cấu hình thấp; Khác
ja: ブラケットプロファイル: 調整可能; 両方のブラケット同梱; ブラケット不要; フルハイト; ロープロファイル; その他
pt-BR: Perfil do suporte: Ajustável; Ambos os suportes incluídos; Suporte não necessário; Altura total; Baixo perfil; Outro
lt-LT: Laikiklio profilis: Reguliuojamas; Abu laikikliai įtraukti; Laikiklis nereikalingas; Viso aukščio; Žemo profilio; Kita
nl: Beugelprofiel: Verstelbaar; Beide beugels inbegrepen; Beugel niet vereist; Volledige hoogte; Laag profiel; Andere
en: Bracket profile: Adjustable; Both brackets included; Bracket not required; Full-height; Low-profile; Other
de: Blendenprofil: Einstellbar; Beide Halterungen enthalten; Halterung nicht erforderlich; Volle Höhe; Flach; Sonstiges
ro-RO: Profil suport: Ajustabil; Ambele console incluse; Consolă nenecesară; Înălțime completă; Profil redus; Altele
zh-CN: 支架规格: 可调节; 含两种支架; 无需支架; 全高型; 低轮廓; 其他
ko: 브래킷 프로필: 조절식; 양쪽 브래킷 포함; 브래킷 불필요; 풀 하이트; 로우 프로파일; 기타
zh-TW: 支架規格: 可調節式; 包含雙檔板; 無需檔板; 全高型; 次級品; 其他
bg-BG: Профил на скобата: Регулируемо; Двете скоби включени; Скоба не е необходима; Пълна височина; Нисък профил; Други
fr: Profil de support: Ajustables; Deux supports inclus; Support non requis; Pleine hauteur; Profile bas; Autre
nb: Brakett-profil: Regulerbar; Begge braketter inkludert; Brakett ikke nødvendig; Full høyde; Lav profil; Annet
cs: Profil držáku: Nastavitelný; Oba držáky v balení; Držák není potřeba; Plná výška; Nízký profil; Jiné
es: Perfil del soporte: Ajustable; Ambos soportes incluidos; Soporte no requerido; Altura completa; Perfil bajo; Otros
el: Προφίλ βραχίονα: Ρυθμιζόμενο; Περιλαμβάνονται και τα δύο brackets; Δεν απαιτείται bracket; Πλήρους ύψους; Χαμηλό προφίλ; Άλλο
sl-SI: Profil nosilca: Prilagodljiva; Oba nosilca priložena; Nosilec ni potreben; Polna višina; Nizek profil; Drugo